hr-HR: Zdravlje i ljepota > Briga za zdravlje: Akupunktura; Noćne posude; Pribor za biometrijske monitore; Biometrijski monitori; Kondomi; Provodljivi gelovi i losioni; Kontracepcijske kutije; Prva pomoć; Fitnes i prehrana; Dodaci za slušne aparate; Slušna pomagala; Pomagala za inkontinenciju; Dodatna oprema za inzulinske pumpe; Inzulinske pumpe; Lampe za svjetlosnu terapiju; Dodatna oprema za maske; Sustavi medicinskih alarma; Medicinske maske za lice; Medicinske rukavice; Privjesci i nakit za medicinsku identifikaciju; Medicinski testovi; Lijekovi; Mobilnost i pristupačnost; Oprema za radnu i fizikalnu terapiju; Kutije za tablete; Briga za respiratorni sustav; Posudice za uzorke; Spermicidi; Navlake za batrljak; Steznici i ortoze; Kirurški lubrikanti
ko: 건강/미용 > 건강 관리: 침술; 환자용 간이 변기; 생체신호 모니터 부대용품; 생체신호 모니터; 콘돔; 진단용 젤/로션; 피임기구; 구급약품; 피트니스/건강 식품; 보청기 액세서리; 보청기; 요실금 보조용품; 인슐린 펌프 액세서리; 인슐린 펌프; 광선 요법용 램프; 마스크 액세서리; 의료용 알람 시스템; 의료용 페이스 마스크; 의료용 장갑; 의료용 인식표/장신구; 의료 검사; 의약품; 이동/사용 편의; 작업/물리 치료 장비; 약통; 호흡기 관리; 시료 컵; 살정제; 절단부 압박 스타킹; 지지대/보조기; 외과용 윤활제
vi: Sức khỏe và sắc đẹp > Chăm sóc sức khỏe: Châm cứu; Bô dùng tại giường; Phụ kiện thiết bị theo dõi sinh trắc; Thiết bị theo dõi sinh trắc học; Bao cao su; Kem và gel dẫn điện; Hộp đựng thuốc ngừa thai; Sơ cứu; Thể hình thẩm mỹ & dinh dưỡng; Phụ Kiện Máy Trợ Thính; Máy trợ thính; Sản phẩm hỗ trợ tình trạng không tự chủ vệ sinh; Phụ kiện bơm insulin; Máy bơm insulin; Đèn trị liệu nhẹ; Phụ kiện khẩu trang; Hệ thống cảnh báo y tế; Khẩu trang y tế; Găng tay y tế; Miếng kim loại và thẻ thông tin y tế; Kiểm tra y tế; Dược phẩm và thuốc; Sản phẩm hỗ trợ khả năng di chuyển và tiếp cận; Thiết bị trị liệu vật lý và cơ năng; Hộp đựng thuốc; Chăm sóc hô hấp; Cốc mẫu; Thuốc diệt tinh trùng; Ống quần bọc chân cụt; Đai quấn và sản phẩm nâng đỡ; Chất bôi trơn phẫu thuật
sk-SK: Zdravie a krása > Starostlivosť o zdravie: Akupunktúra; Podložné toaletné misy; Príslušenstvo pre biometrické monitory; Biometrické monitory; Kondómy; Vodivé gély a mlieka; Sady antikoncepcie; Prvá pomoc; Fitness a výživa; Príslušenstvo k načúvacím prístrojom; Načúvacie prístroje; Inkontinenčné pomôcky; Príslušenstvo pre inzulínové pumpy; Inzulínové pumpy; Lampy pre svetelnú terapiu; Príslušenstvo pre masky; Zdravotnícke poplašné systémy; Zdravotnícke masky na tvár; Zdravotnícke rukavice; Zdravotnícke identifikačné štítky a šperky; Zdravotné testy; Lieky; Mobilita a dostupnosť; Vybavenie na pracovnú a fyzikálnu terapiu; Krabičky na lieky; Starostlivosť o dýchacie cesty; Odberné nádoby; Spermicídy; Kompresné pahýlové návleky; Bandáže a ortézy; Chirurgické lubrikanty
cs: Zdraví a krása > Zdravotní péče: Akupunktura; Podložní mísy; Měřiče tělesných funkcí – příslušenství; Měřiče tělesných funkcí; Kondomy; Vodivé gely a mléka; Krabičky na antikoncepci; První pomoc; Fitness a výživa; Příslušenství pro naslouchátka; Naslouchátka; Inkontinenční pomůcky; Příslušenství k inzulínovým pumpám; Inzulínové pumpy; Lampy pro světelnou terapii; Příslušenství k maskám; Zdravotnické alarmy; Zdravotnické obličejové masky; Zdravotní rukavice; Zdravotnické identifikační štítky a doplňky; Zdravotnické testy; Léčivé přípravky a léky; Omezená pohyblivost a bezbariérový přístup; Zařízení pro fyzioterapii; Krabičky; Dýchací pomůcky; Kalíšky na vzorky; Spermicidní přípravky; Pahýlové návleky; Bandáže a ortézy; Chirurgické lubrikanty
el: Υγεία & ομορφιά > Φροντίδα υγείας: Βελονισμός; Ουροδοχεία; Αξεσουάρ βιομετρικής οθόνης; Βιομετρικές οθόνες; Προφυλακτικά; Τζελ και λοσιόν αγωγιμότητας; Περιπτώσεις αντισύλληψης; Πρώτες βοήθειες; Fitness & διατροφή; Αξεσουάρ ακουστικών βαρηκοΐας; Βοηθήματα ακοής; Βοηθήματα ακράτειας; Αξεσουάρ αντλίας ινσουλίνης; Αντλίες ινσουλίνης; Λαμπτήρες φωτοθεραπείας; Αξεσουάρ μάσκας; Ιατρικά συστήματα συναγερμού; Ιατρικές μάσκες προσώπου; Ιατρικά γάντια; Ιατρικές ετικέτες αναγνώρισης & κοσμήματα; Ιατρικές εξετάσεις; Φάρμακα & ναρκωτικές ουσίες; Κινητικότητα & προσβασιμότητα; Εξοπλισμός εργοθεραπείας & φυσικοθεραπείας; Κουτιά χαπιών; Αναπνευστική φροντίδα; Κύπελλα δειγμάτων; Σπερματοκτόνα; Διατάξεις ρίκνωσης κολοβώματος; Υποστηρίγματα & νάρθηκες; Χειρουργικά λιπαντικά
pt-PT: Saúde e beleza > Cuidados de saúde: Acupuntura; Arrastadeiras; Acessórios de monitorização biométrica; Dispositivos de monitorização biométrica; Preservativos; Loções e géis de condutividade; Estojos de contracetivos; Primeiros-socorros; Fitness e nutrição; Acessórios para aparelhos auditivos; Auxiliares de audição; Auxiliares de incontinência; Acessórios para bombas de insulina; Bombas de insulina; Lâmpadas de terapia de luz; Acessórios para máscaras; Sistemas de alarme médicos; Máscaras médicas faciais; Luvas médicas; Joalharia e etiquetas de identificação médica; Testes médicos; Fármacos e medicamentos; Mobilidade e acessibilidade; Equipamento de terapia física e ocupacional; Caixas de comprimidos; Cuidado respiratório; Recipientes de amostras; Espermicidas; Protetores para coto; Apoios e próteses; Lubrificantes cirúrgicos
fi: Terveys ja kauneus > Terveydenhoito: Akupunktio; Alusastiat; Biometrisen monitorin lisätarvikkeet; Biometriset monitorit; Kondomit; Sähköä johtavat geelit ja voiteet; Ehkäisypillerikotelot; Ensiapu; Fitness ja ravitsemus; Kuulokojeiden tarvikkeet; Kuulolaitteet; Virtsankarkailutuotteet; Insuliinipumppulisävaruste; Insuliinipumppu; Valoterapialamput; Maskitarvike; Lääketieteelliset varoitusjärjestelmät; Lääketieteelliset kasvomaskit; Lääkinnällinen käsine; Sairaustunnisteet ja -korut; Lääketieteelliset testit; Lääkkeet; Liikkuminen ja esteettömyys; Toimintaterapia- ja fysioterapiavälineet; Pillerikotelot; Hengitysterapia; Näytepurkit; Spermisidit; Tynkäsukat; Tuet ja kannattimet; Kirurgiset liukasteaineet
ja: 美容・健康 > ヘルスケア: 鍼灸; おまる; 医療用測定器関連用品; 医療用測定器; コンドーム; 導電性ジェル・ローション; 避妊薬ケース; 応急手当用品; ダイエット・サプリメント; 補聴器アクセサリー; 補聴器; 失禁用品; インスリンポンプ用アクセサリー; インスリンポンプ; 光線療法用ランプ; マスク用アクセサリー; 個人向け緊急対応システム; 医療用フェイスマスク; 医療用手袋; 医療識別票; 医療用検査器・検査薬; 医薬品; 移動補助具・生活補助具; 理学療法機器; ピルケース; 呼吸管理; 検体採取用カップ; 殺精子剤; スタンプシュリンカー; サポーター・固定装具; 医療用潤滑剤
it: Salute e bellezza > Salute: Agopuntura; Padelle da letto; Accessori lettori biometrici; Lettori biometrici; Profilattici; Lozioni e gel conduttivi; Custodie per contraccettivi; Primo soccorso; Fitness e alimentazione; Accessori per apparecchi acustici; Apparecchi acustici; Presidi per l'incontinenza; Accessori per pompa di insulina; Pompe di insulina; Lampade per terapia luminosa; Accessori per maschere; Sistemi di allarme medici; Mascherine per uso medico; Guanti medici; Targhette o braccialetti di identificazione per uso medico; Test medici; Medicina e farmaci; Mobilità e accessibilità; Apparecchiature per fisioterapia; Portapillole; Apparato respiratorio; Contenitori per urine; Spermicidi; Bende per arti amputati; Sostegni e tutori; Lubrificanti chirurgici
th: สุขภาพและความงาม > การดูแลสุขภาพ: การฝังเข็ม; กระโถนที่ใช้บนเตียง; อุปกรณ์เครื่องตรวจสอบชีวมิติ; เครื่องตรวจวัดชีวมิติ; ถุงยางอนามัย; เจลและโลชันนำไฟฟ้า; ที่ใส่ยาคุมกำเนิด; ปฐมพยาบาล; สุขภาพและโภชนาการ; อุปกรณ์เสริมสำหรับเครื่องช่วยฟัง; อุปกรณ์ช่วยฟัง; ชุดช่วยการกลั้นปัสสาวะไม่ได้; อุปกรณ์เสริมปั๊มอินซูลิน; เครื่องปั๊มอินซูลิน; โคมไฟบำบัด; อุปกรณ์เสริมหน้ากาก; ระบบสัญญาณเตือนทางการแพทย์; หน้ากากอนามัยทางการแพทย์; ถุงมือทางการแพทย์; ป้ายและเครื่องประดับระบุทางการแพทย์; การทดสอบทางการแพทย์; ยา; การเคลื่อนไหวและการเข้าถึง; อุปกรณ์บำบัดทางอาชีพและทางกายภาพ; กล่องใส่ยา; การดูแลการหายใจ; ถ้วยเก็บตัวอย่าง; ยาฆ่าตัวอสุจิ; ปลอกสวมโคนขาสำหรับผู้พิการ; ที่สนับสนุนและกายอุปกรณ์; สารหล่อลื่นทางศัลยกรรม
zh-TW: 保健與美容 > 健康照護: 針灸; 便盆; 生物監測器配件; 生物識別監測; 保險套; 導電膠; 避孕藥盒; 急救工具; 健身與營養; 助聽器配件; 聽力輔助器; 失禁輔助用品; 胰島素幫浦配件; 胰島素幫浦; 光學治療用燈; 口罩配件; 醫療警報系統; 醫療口罩; 醫療手套; 病患身分證明小物; 醫療檢測; 處方/非處方藥物; 無障礙行動力; 職能/物理治療器材; 藥盒; 呼吸照護; 檢體杯; 殺精劑; 肢端保護罩; 護具/束具; 醫療級潤滑劑
pl: Zdrowie i uroda > Opieka zdrowotna: Akupunktura; Baseny dla chorych; Akcesoria do monitorów funkcji życiowych; Monitory funkcji życiowych; Prezerwatywy; Żele i balsamy przewodzące; Antykoncepcja; Pierwsza pomoc; Zdrowy tryb życia i dieta; Akcesoria do aparatów słuchowych; Aparaty słuchowe; Środki higieniczne dla osób cierpiących na nietrzymanie moczu; Akcesoria do pomp insulinowych; Pompy insulinowe; Lampy terapeutyczne; Akcesoria do masek medycznych; Systemy alarmów medycznych; Maseczki medyczne; Rękawice medyczne; Plakietki i biżuteria z informacjami medycznymi; Testy medyczne; Lekarstwa; Artykuły dla osób mających trudności z poruszaniem się; Sprzęt do fizjoterapii; Pudełka na tabletki; Środki ochrony układu oddechowego; Pojemniki na próbki do badań laboratoryjnych; Środki plemnikobójcze; Opaski uciskowe na kikuty; Usztywniacze ortopedyczne i stabilizatory; Lubrykanty chirurgiczne
lt-LT: Sveikata ir grožis > Sveikatos priežiūra: Akupunktūra; Basonai; Biometrinių monitorių priedai; Biometriniai monitoriai; Prezervatyvai; Elektros laidumą didinantys geliai ir losjonai; Kontraceptikų dėklai; Pirmoji pagalba; Sveikatingumas ir mityba; Klausos aparatų priedai; Klausos aparatai; Priemonės nuo šlapimo nelaikymo; Insulino pompos priedai; Insulino pompos; Šviesos terapijos lempos; Kaukių priedai; Medicininės signalizacijos sistemos; Medicininės veido kaukės; Medicininės pirštinės; Medicininiai identifikavimo žetonai; Medicininiai testai; Medicina ir vaistai; Mobilumas ir pritaikymas neįgaliesiems; Profesinės ir fizinės terapijos įranga; Vaistų dėžutės; Kvėpavimo sistemos priežiūra; Mėginių puodeliai; Spermicidai; Kompresiniai apvalkalai bigėms; Movos ir įtvarai; Chirurginiai tepalai
sv: Skönhet och hälsa > Hälsovård: Akupunktur; Stickbäcken; Tillbehör till biometrimätare; Biometrimätare; Kondomer; Konduktivitetsgeléer och -lotioner; Preventivmedelsförpackningar; Första hjälpen; Fitness och näringslära; Tillbehör för hörapparater; Hörapparater; Inkontinenshjälpmedel; Insulinpumptillbehör; Insulinpumpar; Ljusterapilampor; Masktillbehör; Medicinska larmsystem; Medicinska ansiktsmasker; Medicinska handskar; Medicinska ID-brickor och smycken; Medicinska tester; Medicin och läkemedel; Rörlighet och tillgänglighet; Utrustning för sjukgymnastik; Pilleraskar; Andningshjälpmedel; Provkoppar; Spermiedödande medel; Bindor för formlindning av amputationsstumpar; Ortoser och stödbandage; Kirurgiska glidmedel
es: Salud y belleza > Cuidado de la salud: Acupuntura; Cuñas; Accesorios para dispositivos biométricos; Dispositivos biométricos; Condones; Lociones y geles de conductividad; Estuches para anticonceptivos; Primeros auxilios; Nutrición y actividad física; Accesorios para audífonos; Audífonos; Productos para la incontinencia; Accesorios para bombas de insulina; Bombas de insulina; Lámparas para terapia de iluminación; Accesorios para mascarillas; Sistemas de alarma médica; Barbijos sanitarios; Guantes médicos; Etiquetas de identificación y joyería médica, joyería para id médica; Pruebas médicas; Medicinas y medicamentos; Movilidad y accesibilidad; Equipos de fisioterapia; Pastilleros; Cuidado respiratorio; Vasos para muestras; Espermicidas; Artículos de compresión para muñones; Artículos ortopédicos y de soporte; Lubricantes quirúrgicos
ro-RO: Sănătate și frumusețe > Îngrijirea sănătății: Acupunctură; Ploști; Accesorii monitor biometric; Monitoare biometrice; Prezervative; Geluri și loțiuni pentru conductivitate; Cutii contraceptive; Prim ajutor; Fitness și nutriție; Accesorii pentru aparate auditive; Aparate auditive; Produse pentru incontinență; Accesorii pentru pompe de insulină; Pompe de insulină; Lămpi pentru terapie cu lumină; Accesorii pentru măști; Sisteme de alarmă medicală; Măști medicale pentru față; Mănuși medicale; Ecusoane și bijuterii cu date de identificare medicală; Teste medicale; Medicamente; Mobilitate și accesibilitate; Echipamente pentru fizioterapie și terapie ocupațională; Cutii pentru pastile; Îngrijirea căilor respiratorii; Pahare pentru probe; Spermicide; Ciorapi compresivi pentru bont; Suporturi și orteze; Lubrifianți chirurgicali
ru: Красота и здоровье > Медицинские товары: Акупунктура; Подкладные судна; Аксессуары для инструментов для измерения биометрических показателей; Инструменты для измерения биометрических показателей; Презервативы; Токопроводящие гели и лосьоны; Футляры для контрацептивов; Первая помощь; Фитнес и питание; Аксессуары для слуховых аппаратов; Слуховые аппараты; Гигиена при недержании; Аксессуары для инсулиновых помп; Инсулиновые помпы; Лампы для фототерапии; Аксессуары для масок; Системы вызова неотложной медпомощи; Медицинские маски; Медицинские перчатки; Жетоны, подвески и браслеты с медицинской информацией; Диагностические тесты; Медикаменты и лекарства; Обеспечения мобильности людей; Оборудование для физиотерапии и эрготерапии; Таблетницы; Респираторная терапия; Емкости для медицинских анализов; Спермициды; Компрессионные чехлы для культей; Бандажи и ортезы; Медицинские гели-смазки
de: Gesundheit & Schönheit > Gesundheitspflege: Akupunktur; Bettpfannen; Zubehör für biometrische Messgeräte; Medizinische Messgeräte; Kondome; Kontaktgels & -lotionen; Behälter für Verhütungsmittel; Erste Hilfe; Fitness & Ernährung; Hörgerätezubehör; Hörhilfen; Inkontinenzartikel; Insulinpumpen-Zubehör; Insulinpumpen; Lichttherapielampen; Masken-Zubehör; Hausnotrufgeräte; Medizinische Gesichtsmasken; Medizinische Handschuhe; Notfall-Armband; Medizinische Tests; Medikamente & Arzneimittel; Senioren- & Behindertenbedarf; Ergo- & Physiotherapeutische Hilfsmittel; Pillendosen; Beatmungsmedizin; Probenbehälter; Spermizide; Amputationsstrümpfe; Stützen & Bandagen; Medizinisches Gleitgel
sl-SI: Zdravje in lepota > Zdravje: Akupunktura; Nočne posode; Dodatki za biometrične monitorje; Biometrični monitorji; Kondomi; Prevodni geli in losjoni; Etuiji za kontracepcijska sredstva; Prva pomoč; Fitnes in prehrana; Dodatki za slušne aparate; Slušni aparati; Pripomočki za inkontinenco; Dodatki za inzulinske črpalke; Inzulinske črpalke; Svetilke za svetlobno terapijo; Dodatki za maske; Medicinski alarmni sistemi; Medicinske maske za obraz; Medicinske rokavice; Medicinske identifikacijske oznake in nakit; Medicinski testi; Medicina in zdravila; Mobilnost in dostopnost; Oprema za delovno in fizikalno terapijo; Škatle za tablete; Oskrba dihal; Posodice za vzorce; Spermicidi; Kompresijske nogavice za amputacijski krn; Opornice in oporniki; Kirurška maziva
bg-BG: Здраве и красота > Грижа за здравето: Акупунктура; Подлоги; Аксесоари за биометрични монитори; Биометрични монитори; Презервативи; Контактни гелове и лосиони за ултразвук; Калъфи за контрацептиви; Първа помощ; Фитнес и хранене; Аксесоари за слухови апарати; Слухови апарати; Помощни средства при инконтиненция; Аксесоари за инсулинова помпа; Инсулинови помпи; Лампи за светлинна терапия; Аксесоари за маска; Медицински алармени системи; Медицински маски за лице; Медицински ръкавици; Плочки и бижута с медицинска информация; Медицински тестове; Медицина и лекарства; Мобилност и помощни средства; Оборудване за трудова и физикална терапия; Кутийки за лекарства; Респираторна грижа; Контейнери за проби; Спермициди; Компресионни чорапи за ампутиран крайник; Опори и шини; Хирургически лубриканти
nl: Gezondheid en persoonlijke verzorging > Gezondheidszorg: Acupunctuur; Bedpan; Accessoires voor biometrische meters; Biometrische meters; Condooms; Geleidende gels en lotions; Voorbehoedsmiddelendoosjes; EHBO; Fitness en voeding; Accessoires voor hoortoestellen; Gehoorapparaten; Incontinentieproducten; Insulinepomp accessoires; Insulinepompen; Lichttherapielampen; Masker accessoires; Medische alarmsystemen; Medische gezichtsmaskers; Medische handschoenen; Medische identificatieplaatjes en -sieraden; Medische tests; Medicijnen en geneesmiddelen; Mobiliteit en toegankelijkheid; Benodigdheden voor fysiotherapie; Pillendozen; Ademhalingszorg; Samplecontainers; Zaaddodende pasta's; Stompkousen; Orthopedische hulpmiddelen; Chirurgische smeermiddelen
tr: Sağlık ve Güzellik > Sağlık Bakım: Akupunktur; Yatak Lazımlıkları; Biyometrik Monitör Aksesuarları; Biyometrik Monitörler; Prezervatifler; İletkenlik Jelleri ve Losyonları; Doğum Kontrol Hapı Muhafazaları; İlk Yardım; Fitness ve Sporcu Besinleri; İşitme Cihazı Aksesuarları; İşitme Cihazları; İnkontinans Yardımcıları; İnsülin Pompası Aksesuarları; İnsülin Pompaları; Işık Terapisi Lambaları; Maske Aksesuarları; Medikal Alarm Sistemleri; Tıbbi Yüz Maskeleri; Tıbbi Eldivenler; Medikal Kimlik Etiket ve Takıları; Tıbbi Testler; İlaçlar; Mobilite ve Kolay Erişim; İş Terapisi ve Fiziksel Terapi Ekipmanları; İlaç Kutuları; Solunum Güçlüğü Tedavisi; Numune Kapları; Spermisidler; Protez Çorapları; Destek ve Bilezikler; Ameliyat Sonrası Bakım Kremleri
da: Sundhed og skønhed > Sundhedspleje: Akupunktur; Bækkener; Tilbehør til biometriske målere; Biometriske målere; Kondomer; Ledende geléer og lotions; Æsker til prævention; Førstehjælp; Fitness og ernæring; Tilbehør til høreapparater; Høreapparater; Hjælpemidler mod ufrivillig vandladning; Insulinpumpetilbehør; Insulinpumper; Lamper til lysterapi; Masketilbehør; Medicinske alarmsystemer; Medicinske mundbind; Medicinske handsker; Medicinske identifikationsmærker og smykker; Medicinske tests; Medicin og medicinalvarer; Bevægelighed og mobilitet; Udstyr til fysisk terapi; Pilleæsker; Respiratorisk pleje; Prøvebægre; Sæddræbende creme; Støttebind til amputerede lemmer; Støtter og skinner; Cremer til operationer
zh-CN: 保健/美容/卫生/护理 > 医疗保健: 针灸; 床上便盆; 生物体征监测器配件; 生物体征监测器; 避孕套; 导电凝胶/乳液; 避孕用品收纳盒; 急救; 营养品/保健品/减肥产品; 助听器配件; 助听器; 失禁护理; 胰岛素泵配件; 胰岛素泵; 光疗灯; 口罩配件; 医疗报警系统; 医用口罩; 医用手套; 医疗ID牌; 医学化验; 医疗/药品; 无障碍与移动辅助用品; 作业疗法/理疗设备; 药盒; 呼吸护理; 样品杯; 杀精剂; 残肢固定用品; 医用固定带; 手术用润滑剂
nb: Skjønnhet og helse > Helsestell: Akupunktur; Bekken; Tilbehør for biometrisk overvåkning; Biometriske overvåkningsapparater; Kondomer; Konduktivitetsgel og -kremer; Prevensjonsetuier; Førstehjelp; Trening og kosthold; Tilbehør til høreapparat; Hørselshjelp; Inkontinensutstyr; Insulinpumpe-tilbehør; Insulinpumper; Lysterapilamper; Masketilbehør; Medisinske alarmsystemer; Medisinske ansiktsmasker; Medisinske hansker; Merker og smykker for medisinsk identifikasjon; Medisinske tester; Medisiner og legemidler; Mobilitet og tilgjengelighet; Utstyr for ergo- og fysioterapi; Pillebokser; Pustehjelp; Prøvekopper; Sæddrepende midler; Stumpsokker; Støtter og seler; Kirurgiske smøremidler
pt-BR: Saúde e beleza > Cuidados com a saúde: Acupuntura; Comadres; Acessórios para monitor biométrico; Monitores biométricos; Preservativos; Loções e géis condutores; Caixas de contraceptivos; Primeiros socorros; Preparo físico e nutrição; Acessórios para aparelhos auditivos; Aparelhos auditivos; Auxiliares à incontinência; Acessórios para bomba de insulina; Bombas de insulina; Lâmpadas para luminoterapia; Acessórios para máscaras; Sistemas de alarme hospitalar; Máscaras cirúrgicas; Luvas médicas; Etiquetas de identificação hospitalar; Testes médicos; Medicamentos; Mobilidade e acessibilidade; Equipamentos de fisioterapia; Caixinhas de remédios; Cuidados respiratórios; Recipientes de coleta; Espermicidas; Ataduras elásticas para amputados; Suportes e aparelhos ortodônticos; Lubrificantes cirúrgicos
hu: Egészség és szépség > Egészségügyi ellátás: Akupunktúra; Ágytálak; Biometrikus felügyeleti eszköz kiegészítők; Biometrikus figyelők; Óvszerek; Vezetőképességi gélek és testápolók; Fogamzásgátló tokok; Elsősegély; Fitnesz és táplálkozás; Hallókészülék-kiegészítők; Hallókészülékek; Inkontinenciasegédek; Inzulinpumpa-kiegészítők; Inzulinpumpák; Fényterápiás lámpák; Maszkkiegészítők; Egészségügyi riasztórendszerek; Orvosi arcmaszkok; Orvosi kesztyűk; Orvosi azonosítócímkék és ékszerek; Orvosi vizsgálatok; Gyógyszerek; Mobilitás és hozzáférhetőség; Foglalkozási és fizikoterápiás berendezések; Tablettás dobozok; Légzőrendszer-gondozás; Mintavételi poharak; Spermicidek; Csonkösszehúzók; Tartók és merevítők; Sebészeti kenőanyagok
en: Health & Beauty > Health Care: Acupuncture; Bed Pans; Biometric Monitor Accessories; Biometric Monitors; Condoms; Conductivity Gels & Lotions; Contraceptive Cases; First Aid; Fitness & Nutrition; Hearing Aid Accessories; Hearing Aids; Incontinence Aids; Insulin Pump Accessories; Insulin Pumps; Light Therapy Lamps; Mask Accessories; Medical Alarm Systems; Medical Face Masks; Medical Gloves; Medical Identification Tags & Jewelry; Medical Tests; Medicine & Drugs; Mobility & Accessibility; Occupational & Physical Therapy Equipment; Pillboxes; Respiratory Care; Specimen Cups; Spermicides; Stump Shrinkers; Supports & Braces; Surgical Lubricants
fr: Santé et beauté > Santé: Acupuncture; Bassins de lit; Accessoires pour moniteurs biométriques; Moniteurs biométriques; Préservatifs; Solutions et gels conducteurs; Boîtes de rangement de contraceptifs; Premiers secours; Fitness et nutrition; Accessoires pour appareils auditifs; Aides auditives; Aides pour l’incontinence; Accessoires pour pompe à insuline; Pompes à insuline; Lampes de luminothérapie; Accessoires pour masques; Systèmes d’alarme médicale; Masques médicaux; Gants médicaux; Bijoux et étiquettes d’identification médicale; Tests médicaux; Médicaments; Mobilité et accessibilité; Matériel d’ergothérapie et de physiothérapie; Boîtes à pilules; Soins respiratoires; Contenants à échantillons; Spermicides; Réducteurs de moignon; Accessoires de maintien et attelles; Lubrifiants chirurgicaux